** OpAmp_1: SR
** SR

********* Pegar el circuito y borrar las fuentes de señal
* Fuentes de alimentación

vdd_1	vdd_1	0	dc	2.5
vss_1	vss_1	0	dc	-2.5
i1_1	vdd_1	vg8_1	dc 0.00023231999999999997

* Fuentes de corriente
m8_1 vg8_1 vg8_1 vss_1 vss_1 nmosg w=3.2e-06 l=1.6e-06
m5_1 vs_1 vg8_1 vss_1 vss_1 nmosg l=1.6U w=3.2U AS=14.72P AD=18.304P PS=12.32U PD=13.6U
m7_A_1 vo_1 vg8_1 vss_1 vss_1 nmosg l=1.6U w=3.35U AS=18.304P AD=28.48P PS=13.6U PD=17.467U
m7_B_1 vo_1 vg8_1 vss_1 vss_1 nmosg l=1.6U w=3.35U AS=28.48P AD=18.304P PS=17.467U PD=13.6U
m7_C_1 vo_1 vg8_1 vss_1 vss_1 nmosg l=1.6U w=3.35U AS=28.48P AD=18.304P PS=17.467U PD=13.6U
m7_D_1 vo_1 vg8_1 vss_1 vss_1 nmosg l=1.6U w=3.35U AS=18.304P AD=28.48P PS=13.6U PD=17.467U

* Par diferencial
m3_A_1 vg3_1 vg3_1 vdd_1 vdd_1 pmosg l=1.6U w=4.4U AS=22.773P AD=22.937P PS=19.2U PD=13.657U
m3_B_1 vg3_1 vg3_1 vdd_1 vdd_1 pmosg l=1.6U w=4.4U AS=22.937P AD=22.773P PS=13.657U PD=19.2U
m3_C_1 vg3_1 vg3_1 vdd_1 vdd_1 pmosg l=1.6U w=4.4U AS=22.773P AD=22.937P PS=19.2U PD=13.657U
m3_D_1 vg3_1 vg3_1 vdd_1 vdd_1 pmosg l=1.6U w=4.4U AS=22.937P AD=22.773P PS=13.657U PD=19.2U
m4_A_1 vod_1 vg3_1 vdd_1 vdd_1 pmosg l=1.6U w=4.4U AS=22.937P AD=23.947P PS=13.657U PD=19.733U
m4_B_1 vod_1 vg3_1 vdd_1 vdd_1 pmosg l=1.6U w=4.4U AS=23.947P AD=22.937P PS=19.733U PD=13.657U
m4_C_1 vod_1 vg3_1 vdd_1 vdd_1 pmosg l=1.6U w=4.4U AS=22.937P AD=23.947P PS=13.657U PD=19.733U
m4_D_1 vod_1 vg3_1 vdd_1 vdd_1 pmosg l=1.6U w=4.4U AS=23.947P AD=22.937P PS=19.733U PD=13.657U
m1_A_1 vg3_1 vip_1 vs_1 vss_1 nmosg l=1.6U w=4U AS=22.773P AD=14.72P PS=19.2U PD=12.32U
m1_B_1 vg3_1 vip_1 vs_1 vss_1 nmosg l=1.6U w=4U AS=14.72P AD=22.773P PS=12.32U PD=19.2U
m2_A_1 vod_1 vip_1 vs_1 vss_1 nmosg l=1.6U w=4U AS=14.72P AD=23.947P PS=12.32U PD=19.733U
m2_B_1 vod_1 vip_1 vs_1 vss_1 nmosg l=1.6U w=4U AS=23.947P AD=14.72P PS=19.733U PD=12.32U

* Etapa de salida
m6_1_1 vo_1 vod_1 vdd_1 vdd_1 pmosg l=1.6U w=8U AS=28.48P AD=22.937P PS=17.467U PD=13.657U
m6_2_1 vo_1 vod_1 vdd_1 vdd_1 pmosg l=1.6U w=8U AS=22.937P AD=28.48P PS=13.657U PD=17.467U
m6_3_1 vo_1 vod_1 vdd_1 vdd_1 pmosg l=1.6U w=8U AS=28.48P AD=22.937P PS=17.467U PD=13.657U
m6_4_1 vo_1 vod_1 vdd_1 vdd_1 pmosg l=1.6U w=8U AS=22.937P AD=28.48P PS=13.657U PD=17.467U
m6_5_1 vo_1 vod_1 vdd_1 vdd_1 pmosg l=1.6U w=8U AS=28.48P AD=22.937P PS=17.467U PD=13.657U
m6_6_1 vo_1 vod_1 vdd_1 vdd_1 pmosg l=1.6U w=8U AS=22.937P AD=28.48P PS=13.657U PD=17.467U
m6_7_1 vo_1 vod_1 vdd_1 vdd_1 pmosg l=1.6U w=8U AS=28.48P AD=22.937P PS=17.467U PD=13.657U
m6_8_1 vo_1 vod_1 vdd_1 vdd_1 pmosg l=1.6U w=8U AS=22.937P AD=28.48P PS=13.657U PD=17.467U
m6_9_1 vo_1 vod_1 vdd_1 vdd_1 pmosg l=1.6U w=8U AS=28.48P AD=22.937P PS=17.467U PD=13.657U
m6_10_1 vo_1 vod_1 vdd_1 vdd_1 pmosg l=1.6U w=8U AS=22.937P AD=28.48P PS=13.657U PD=17.467U
m6_11_1 vo_1 vod_1 vdd_1 vdd_1 pmosg l=1.6U w=8U AS=28.48P AD=22.937P PS=17.467U PD=13.657U
m6_12_1 vo_1 vod_1 vdd_1 vdd_1 pmosg l=1.6U w=8U AS=22.937P AD=28.48P PS=13.657U PD=17.467U
m6_13_1 vo_1 vod_1 vdd_1 vdd_1 pmosg l=1.6U w=8U AS=28.48P AD=22.937P PS=17.467U PD=13.657U
m6_14_1 vo_1 vod_1 vdd_1 vdd_1 pmosg l=1.6U w=8U AS=22.937P AD=28.48P PS=13.657U PD=17.467U
m6_15_1 vo_1 vod_1 vdd_1 vdd_1 pmosg l=1.6U w=8U AS=28.48P AD=22.937P PS=17.467U PD=13.657U
m6_16_1 vo_1 vod_1 vdd_1 vdd_1 pmosg l=1.6U w=8U AS=22.937P AD=28.48P PS=13.657U PD=17.467U
m6_17_1 vo_1 vod_1 vdd_1 vdd_1 pmosg l=1.6U w=8U AS=28.48P AD=22.937P PS=17.467U PD=13.657U
m6_18_1 vo_1 vod_1 vdd_1 vdd_1 pmosg l=1.6U w=8U AS=22.937P AD=28.48P PS=13.657U PD=17.467U
m6_19_1 vo_1 vod_1 vdd_1 vdd_1 pmosg l=1.6U w=8U AS=28.48P AD=22.937P PS=17.467U PD=13.657U
m6_20_1 vo_1 vod_1 vdd_1 vdd_1 pmosg l=1.6U w=8U AS=22.937P AD=28.48P PS=13.657U PD=17.467U

* condensadores
Cc_1 vod_1 vo_1 1.2239999999999995e-13
Cl_1 vo_1 0 10p

*********

* Fuentes de señal - retro alimentación
rf	vo_1	vin_1	1m
vip	vip_1	0	dc	0	pulse(-1 1 0 1n 1n 3u 6u)
rfo	vo_1	0	1g


.model nmosg nmos level=2
+ vto = 0.7	kp = 110e-6	gamma = 0.4	phi = 0.7
+ tox = 14e-9	cj = 770e-6	cjsw = 380e-12	mj = 0.5	mjsw = 0.38
+ cgso = 220e-12	cgdo = 220e-12	cgbo = 700e-12
+ lambda = 0.01

.model pmosg pmos level=2
+ vto = -0.7	kp = 50e-6	gamma = 0.57	phi = 0.8
+ tox = 14e-9	cj = 560e-6	cjsw = 350e-12	mj = 0.5	mjsw = 0.35
+ cgso = 220e-12	cgdo = 220e-12	cgbo = 700e-12
+ lambda = 0.01

.control
tran 1u 7u 0 1n
.control
echo "***********************************************************"
echo "******** Aquí comienza respuesta medidas 3 grupo 1 ********"
echo "***********************************************************"
set color0=white
set color1=black
plot vo_1
let deriv_vo_1=deriv(vo_1)
plot deriv_vo_1
meas tran sr_1 max deriv_vo_1 from=0 to=3u
.endc